臺灣新北地方法院刑事判決
111年度易字第336號
公  訴  人  臺灣新北地方檢察署檢察官
被      告  謝福春




上列被告因竊盜案件，經檢察官提起公訴（111年度偵字第10297
號），本院判決如下：
    主  文
謝福春犯如附表主文欄所示之罪，各處如附表主文欄及沒收欄所
示之刑及沒收。
    事  實
一、謝福春意圖為自己不法之所有，基於竊盜之犯意，分別為下
    列犯行：
　㈠於民國111年2月28日15時47分許，從陳淑貞位於新北市○○區○
    ○路0段000號住處之共用樓梯通往頂樓，再由5樓陽臺徒手開
    啟未上鎖之落地窗，踰越該落地窗安全設備侵入陳淑貞位於
    上址住處，並著手搜尋、物色財物，惟尚未發現可竊取之財
    物，即發現屋內裝設有監視器，因而迅速逃離現場而未遂。
　㈡於111年3月1日10時30分許，從陳福建位於新北市○○區○○路00
    0巷00號住處隔壁工地攀爬至上址5樓窗戶處，再攀爬踰越該
    窗戶安全設備侵入陳福建住處，徒手竊取現金新臺幣（下同
    ）1萬2,000元得手。
  ㈢於111年2月28日16時25分許，從莊欽榮位於新北市○○區○○街0
    00號住處1樓外側，攀爬至3樓陽台逃生鐵窗處，再攀爬踰越
    該鐵窗安全設備侵入莊欽榮住處，復於2樓主臥室內，徒手
    竊取現金3,500元得手。
二、案經陳淑貞、莊欽榮訴由新北市政府警察局三峽分局報告臺
    灣新北地方檢察署檢察官偵查起訴。
　　理  由
一、上開犯罪事實，業據被告於偵查中及本院訊問時均坦承不諱
    （見偵字第10297號卷第275、277頁、本院易字卷第60、61
    、123、124頁），且經證人即告訴人陳淑貞、莊欽榮、證人
    即被害人陳福建於警詢時證述明確（見偵字第10297號卷第2
    1至23、25至27、31至34頁），復有監視器錄影畫面翻拍照
    片、路口監視器畫面翻拍照片、現場照片及警方蒐證照片等
    在卷可稽（見偵字第10297號卷第29、41至49、51至55、59
    至78頁），足認被告之自白與事實相符。本件事證明確，被
    告犯行均堪認定，應依法論罪科刑。 
二、論罪：
　㈠刑法第321 條第1 項第2 款之「門扇」係專指門戶而言，而
    所謂「其他安全設備」，則指門扇、牆垣以外，依通常觀念
    足認防盜之一切設備而言，諸如門鎖、窗戶、冷氣孔、房間
    門或通往陽臺之門均屬之（最高法院55年台上字第547 號判
    決、最高法院78年度台上字第4418號判決意旨參照）。至同
    條款所謂「毀」係指毀損，稱「越」則指踰越或超越，只要
    踰越或超越門扇、牆垣或其他安全設備之行為使該門扇、牆
    垣或其他安全設備喪失防盜作用，即該當於上開規定之要件
    。查本件被告於事實欄一、㈠至㈢犯行，為行竊而分別以徒手
    開啟陽臺落地窗、攀爬窗戶、攀爬逃生鐵窗等方式進入屋內
    ，侵入陳淑貞、莊欽榮、陳福建住處，而落地窗、窗戶、逃
    生鐵窗均具有隔絕他人任意進出之防閑作用，依社會通常觀
    念足認為防盜之設備，應均屬「其他安全設備」無訛。
　㈡是核被告如事實欄一、㈠所為，係犯刑法第321條第2項、第1
    項第1款、第2款踰越安全設備侵入住宅竊盜未遂罪；核被告
    如事實欄一、㈡、㈢所為，均係犯刑法第321條第1項第1款、
    第2款踰越安全設備侵入住宅竊盜罪。又公訴意旨就事實欄
    一、㈠、㈡部分雖漏論「踰越安全設備」之加重條件，然其基
    本社會事實相同，且僅屬加重條件之增加，本院仍得予以審
    理，尚不生變更起訴法條之問題，附此敘明。
　㈢公訴意旨雖認被告為事實欄一、㈡竊盜犯行時，有攜帶客觀上
    足以作為兇器之螺絲起子，認被告此部分亦構成刑法第321
    條第1項第3款之攜帶兇器竊盜罪，惟查，被告堅詞否認有攜
    帶螺絲起子等工具，辯稱其係徒手前往竊盜等語。查被害人
    陳福建雖於警詢時陳稱：案發當時我在1樓看電視，聽到異
    音便上樓查看，我快走到2樓時，我看到那名陌生男子已經
    跑到2樓與3樓之間要逃跑了，我「好像」有看到他有疑似起
    子或尖銳長長的東西在手中等詞（見偵字第10297號卷第26
    頁），然依其所述，可知其未能確認被告是否持有螺絲起子
    等物，再依其所述情節，被告既係準備逃離現場，衡情奔跑
    速度應非緩慢，則被害人陳福建於被告跑經2樓與3樓樓梯間
    此短暫之時間，在目視時間短暫且被告跑步移動中之情形下
    ，能否看清被告手上究竟有無攜帶螺絲起子等工具，已非無
    疑，且本件監視器畫面翻拍照片亦未拍到被告有攜帶螺絲起
    子等工具（見偵字第10297號卷第29、51至55頁），況本件
    並未扣到任何行竊工具，自無從以勘驗方式查明被告是否確
    有以客觀上可對人體構成威脅危險性之「兇器」行竊，而檢
    察官復未能就此提出其他積極證據證明被告確有攜帶客觀上
    足以對生命、身體安全構成威脅具有危險性之「兇器」等工
    具行竊，自無從認定本件被告有攜帶足供兇器使用之工具，
    依罪疑唯輕利歸被告原則，自無從遽認被告此部分竊盜犯行
    有攜帶兇器為之，公訴意旨認被告亦構成刑法第321 條第1 
    項第3 款之攜帶兇器竊盜之加重要件部分，容有誤會，然此
    僅涉及同一法條不同款項之適用，毋庸變更起訴法條，特予
    敘明。
  ㈣公訴意旨另認被告為事實欄一、㈡竊盜犯行時，竊得之現金實
    為3萬5,000元，而非僅被告所坦承之1萬2,000元，另被告尚
    有竊取手鍊、項鍊（價值共計約10萬元）及證件數張等語，
    而被害人陳福建雖有指述案發後發現上述物件遭竊，及被害
    人陳福建之女陳貽靖提出前述手鍊、項鍊之購買證明及圖樣
    照片等件（見偵字第10297號卷第221至225頁），然上開購
    買證明及圖樣照片，至多僅能作為其等曾購入前述手鍊、項
    鍊之證明，而未能證明上開物品係遭被告竊取，且觀卷附之
    相關事證資料，並無其他證據足資補強被告除現金1萬2,000
    元以外，另有竊得公訴意旨所指其他財物之情，自應就此為
    有利於被告之認定，惟依公訴意旨，此部分與前揭有罪部分
    之加重竊盜犯行為單純一罪關係，爰不另為無罪諭知，附此
    說明。
三、科刑：
　㈠刑之減輕：
　　被告如事實欄一、㈠所為，已著手於竊盜行為之實行而未生
    竊得財物之結果，為未遂犯，爰依刑法第25條第2項規定，
    按既遂犯之刑度減輕其刑。
　㈡爰審酌被告前因1.竊盜案件，經臺灣桃園地方法院以100年度
    易字第282號判決分別判處有期徒刑10月、7月、8月，應執
    行有期徒刑1年10月確定；2.竊盜案件，經臺灣新竹地方法
    院以101年度易字第148號判決判處有期徒刑1年，上訴後，
    經臺灣高等法院以102年度上易字第340號判決駁回上訴而確
    定，上開所示之罪刑，復經臺灣高等法院以102年度聲字第2
    927號裁定應執行有期徒刑2年9月確定；3.竊盜案件，經臺
    灣桃園地方法院以101年度審易字第839號判決判處有期徒刑
    7月確定，前開案件接續執行，於104年12月16日因縮短刑期
    假釋出監，後因假釋經撤銷執行殘刑8月又1日，於106年10
    月20日起算、至107年6月20日執行完畢（因接續執行其他竊
    盜案件之有期徒刑而於110年4月6日假釋出監，原縮刑期滿
    日為111年10月26日），且另有多次竊盜案件，經法院論罪
    科刑之紀錄，有臺灣高等法院被告前案紀錄表附卷可稽，素
    行非佳，不思以正當途徑獲取所需，再犯本案同為竊盜之3
    罪，顯然欠缺尊重他人財產權之觀念，所為應予非難，惟參
    酌其犯後能坦認犯行，態度尚可，並兼衡其犯罪之動機、目
    的、手段、事實欄一、㈡及㈢竊得財物之價值，及迄未能與告
    訴人及被害人等達成和解或取得諒解，復參酌被告自陳高中
    肄業之教育程度、擔任水電工、月收入約5萬元至6萬元之家
    庭經濟狀況（見本院易字卷第124頁）等一切情狀，各量處
    如附表編號1至3主文欄所示之刑，並就附表編號1部分諭知
    如易科罰金之折算標準。
四、沒收：
    按犯罪所得，屬於犯罪行為人者，沒收之；前2 項之沒收，
    於全部或一部不能沒收或不宜執行沒收時，追徵其價額；宣
    告前2 條之沒收或追徵，有過苛之虞、欠缺刑法上之重要性
    、犯罪所得價值低微，或為維持受宣告人生活條件之必要者
    ，得不宣告或酌減之，刑法第38條之1 第1 項前段、第3 項
    、第38條之2 第2 項分別定有明文。被告為事實欄一、㈡竊
    得之現金1萬2,000元，為事實欄一、㈢竊得之現金3,500元，
    為被告各該次犯罪所得，未據扣案，亦未實際合法發還被害
    人陳福建、告訴人莊欽榮，亦查無過苛調節條款之適用，爰
    依前開規定，於各罪項下諭知沒收，並於全部或一部不能沒
    收或不宜執行沒收時，追徵其價額。
據上論斷，應依刑事訴訟法第299條第1項前段（本案採判決精簡
原則，僅引述程序法條），判決如主文。
本案經檢察官陳玟瑾偵查起訴，由檢察官朱曉群到庭執行職務。
中　　華　　民　　國　　111 　年　　6 　　月　　29　　日
                  刑事第十七庭    法  官  黃俊雯
以上正本證明與原本無異。
如不服本判決，應於判決送達後20日內敘明上訴理由，向本院提
出上訴狀 (應附繕本) ，上訴於臺灣高等法院。其未敘述上訴理
由者，應於上訴期間屆滿後20日內向本院補提理由書「切勿逕送
上級法院」。
                                  書記官  游斯涵
中　　華　　民　　國　　111 　年　　7 　　月　　1　　日

附錄本案論罪科刑法條全文：
中華民國刑法第321條
犯前條第一項、第二項之罪而有下列情形之一者，處六月以上五
年以下有期徒刑，得併科五十萬元以下罰金：
一、侵入住宅或有人居住之建築物、船艦或隱匿其內而犯之。
二、毀越門窗、牆垣或其他安全設備而犯之。
三、攜帶兇器而犯之。
四、結夥三人以上而犯之。
五、乘火災、水災或其他災害之際而犯之。
六、在車站、港埠、航空站或其他供水、陸、空公眾運輸之舟、
    車、航空機內而犯之。
前項之未遂犯罰之。 

附表：
編號  對應之事實          主文欄         沒收欄 1 事實欄一、㈠ 謝福春犯踰越安全設備侵入住宅竊盜未遂罪，處有期徒刑伍月，如易科罰金，以新臺幣壹仟元折算壹日。 無。 2 事實欄一、㈡ 謝福春犯踰越安全設備侵入住宅竊盜罪，處有期徒刑拾月。 未扣案之犯罪所得新臺幣壹萬貳仟元沒收，於全部或一部不能沒收或不宜執行沒收時，追徵其價額。 3 事實欄一、㈢ 謝福春犯踰越安全設備侵入住宅竊盜罪，處有期徒刑玖月。 未扣案之犯罪所得新臺幣參仟伍佰元沒收，於全部或一部不能沒收或不宜執行沒收時，追徵其價額。